【裁判字號】    95,訴,3244
【裁判日期】    950530
【裁判案由】    返還信用卡消費貸款
【裁判全文】
臺灣臺北地方法院民事判決              95年度訴字第3244號
原      告  國泰世華商業銀行股份有限公司
法定代理人  丙○○
訴訟代理人  乙○○
訴訟代理人  丁○○
被      告  甲○○
訴訟代理人  戊○○
上列當事人間請求返還信用卡消費貸款事件，本院於九十五年五
月二十五日言詞辯論終結，判決如下：
    主  文
被告應給付原告新台幣伍拾萬零玖佰壹拾陸元，及其中新台幣肆
拾陸萬伍仟參佰壹拾捌元自民國九十五年三月十二日起至清償日
止，按年息百分之十九．七計算之利息。
訴訟費用由被告負擔。
    事實及理由
一、按當事人得以合意定第一審管轄法院，民事訴訟法第24條第
    1 項前段著有明文。經查，本件被告申請信用卡時之住所地
    （台北縣新莊市○○路315號之3）雖非屬本院管轄，惟兩造
    信用卡申請書、貸款申請書、約定書第26條約定，被告對原
    告所負債務，合意以本院為第一審管轄法院，是本院就本件
    訴訟應有管轄權，且本案審理中察明被告於94年6月1日遷移
    住所（台北市大同區○○○路338 號），於本院轄區本院當
    有管轄權，合先敘明。
二、原告起訴：
  １、被告於民國92年02月18日向原告請領信用卡使用，依約被
      告即得於特約商店記帳消費，但應於次月繳款截止日前向
      原告清償，逾期另按年息19.7%計算之利息。
  ２、被告於93年05月13日與原告成立簡易通信貸款契約，向原
      告貸款新台幣（下同）280000元，約定分50期清償，依年
      金法按月計付7800元之本息，併入信用卡帳單與信用卡消
      費帳款一同繳納。未償部分同意延展，約定按週年利率14
      .8% 計算利息，分40期清償，依年金法按月計付本息，併
      入信用卡帳單與信用卡消費帳款一同繳納。並均約定如未
      依約於繳款期限前繳款或未繳足月付金時，原告得將未繳
      金額之本金部分，或經原告主張視為到期之本金部分，按
      信用卡循環利率（週年利率19.7% ）計算利息。倘為延遲
      繳款經原告主張暫停被告信用卡之權利時，即喪失期間利
      益，視同全部到期。
  ３、詎被告至95年3月11日止，尚有500,916元未按期清償（含
      信用卡消費款219,438元、簡易通信貸款281,478元），爰
      依信用卡使用契約及消費借貸法律關係，求命判決被告如
      數給付上款及自95年3月12日起至清償日止，按週年利率1
      9.7%計算之利息等語。並聲明如主文所示。
三、本件原告主張之事實，已據其提出信用卡申請書、簡易通信
    申請書應收帳務明細查詢表為證，核屬相符；被告雖未到庭
    ，但委任訴訟代理人戊○○到庭陳明相關申請書均為被告所
    簽署無誤；故原告所稱，堪信為真實。從而，原告依兩造之
    約定請求被告給付消費記帳款計新台幣500916元，及其中之
    465318元自95年3月12日起至清償日止，按年息19.7%計算之
    利息，為有理由，應予准許。
    因此，本件原告之訴為有理由，依民事訴訟法第78條，判決
    如主文。
中    華    民    國    95    年    5     月    30    日
                  民事第五庭    法  官  陳心弘
以上正本係照原本作成
如對本判決上訴，須於判決送達後20日內向本院提出上訴狀
中    華    民    國    95    年    5     月    30    日
                                書記官  許博為


司法院資訊處製作；財團法人民間司法改革基金會備份。
